【裁判字號】    99,交抗,39
【裁判日期】    990208
【裁判案由】    聲明異議
【裁判全文】
臺灣高等法院臺南分院交通事件裁定      99年度交抗字第39號
抗  告  人
即受處分人  甲○○
上列抗告人因違反道路交通管理處罰條例案件聲明異議，不服臺
灣雲林地方法院中華民國99年1月11日所為裁定（98年度交聲字
第217號），提起抗告，本院裁定如下：
    主  文
抗告駁回。
    理  由
一、本件抗告意旨略以：抗告人即受處分人甲○○於民國（下同
    ）98年10月27日13時22分許，駕駛2896-XU號自小客車行經
    雲林縣土庫鎮興新101號支線，欲左轉145線公路等待紅燈變
    換之際，已發現前有警車自北港、元長向土庫市區行駛並超
    過丁字路口約20至30公尺，停在新興6號民宅前的外車道上
    。抗告人既已等待紅燈一段時間，並明知有警車在前，殊無
    可能闖紅燈，實係舉發本件之員警說謊，爰為此聲明不服，
    請求撤銷原裁定云云。
二、經查：
（一）按汽車駕駛人，行經有燈光號誌管制之交岔路口闖紅燈者
      ，處1,800元以上5,400元以下罰鍰 ，並記違規點數3點；
      汽車行駛至交岔路口，其行進、轉彎，應遵守燈光號誌，
      道路交通管理處罰條例第53條第1項、第63條第1項第3款
      與道路交通安全規則第102條第1項第1款分別定有明文。
（二）抗告人即受處分人甲○○於98年10月27日13時22分許，駕
      駛上開自小客車 ，行經雲林縣土庫鎮興新101號支線左轉
      145線公路行駛 ，為警以闖越紅燈為由，攔停舉發等事實
      ，經移送機關以其違規事證明確，依法裁處異議人如前所
      述內容之裁罰等情，有雲林縣警察局98年10月27日雲警交
      字第KAJ022358號舉發違反道路交通管理事件通知單、移
      送機關98年12月10日雲監裁字第裁72-KAJ022358號裁決書
      各1份在卷可稽，復有證人即舉發本件之員警李勝駩於原
      審調查時具結證述，並當庭繪製丁字路口位置圖及標明員
      警與異議人的位置可稽。受處分人確有上述闖越紅燈之違
      規行為，應可認定。
（三）抗告人雖以上揭情詞置辯，惟查：觀諸舉發員警人所繪現
      場位置圖（見原審卷第23頁）及抗告人所繪之現場位置圖
      （見本院卷第3頁），舉發當時員警所處之舉發位置 ，正
      面臨抗告人違規之路口，可清楚明確看到號誌轉換及往來
      車流之情形，員警依據其行車方向號誌，推斷抗告人車行
      方向號誌，實無誤判之可能。再者，衡諸執勤員警係依法
      執行公務，與異議人並不相識，素無怨隙，是其目睹及取
      締抗告人上開違規情事，應無設詞攀誣或虛構違規事實以
      陷害抗告人之理，況員警執行公務本身受行政懲處責任之
      監督，到庭具結作證更以刑罰擔保其真實性，殊無甘冒行
      政懲處及刑法偽證罪責任而刻意誣陷抗告人之必要，此外
      ，抗告人遭攔停當下，舉發員警隨即指出抗告人違規事由
      ，應無事後捏造，設詞誣陷之可能，且舉發員警之證言並
      無違反常理而不可信之情形，應堪予採信。抗告人僅空言
      否認違規，然未提出任何相關事證以實其說，自無從為有
      利於抗告人之認定。抗告人抗告理由之所辯，要無可採。
三、綜上所述，抗告人確有如上所述之交通違規事實，原處分機
    關依道路交通管理處罰條例第53條第1項規定裁處罰鍰2,700
    元並無違誤。原審法院據此駁回抗告人之聲明異議，本院經
    核並無違誤，抗告意旨仍執陳詞指摘原裁定不當，為無理由
    ，應予駁回。
四、據上論結，應依道路交通案件處理辦法第26條，刑事訴訟法
    第412條，裁定如主文。
中    華    民    國    99    年    2     月    8     日
                  刑事第三庭    審判長法  官    陳義仲
                                      法  官    宋明中
                                      法  官    蔡勝雄
以上正本證明與原本無異。
不得再抗告。
                                      書記官    汪姿秀
中    華    民    國    99    年    2     月    8     日

司法院資訊處製作；財團法人民間司法改革基金會備份。
